【裁判字號】    88,易,2992
【裁判日期】    890526
【裁判案由】    詐欺
【裁判全文】
臺灣臺中地方法院刑事判決                        八十八年度易字第二九九二號
    公  訴  人  台灣台中地方法院檢察署檢察官
    被      告  甲○○
右列被告因詐欺案件，經檢察官提起公訴（八十八年度偵字第九○○二號），本院判
決如左：
    主  文
甲○○無罪。
    理  由
一、起訴意旨略以：緣告訴人乙○○為台中市台展汽車行（下稱台展車行）之負責人
    ，被告甲○○為計程車司機。被告甲○○意圖為自己不法之所有，於民國八十七
    年七月一日至台展車行，向乙○○佯稱其兄長住院須醫療費用，欲向乙○○調借
    現金新台幣（下同）八萬元，並偽稱每月償還本金五千元、利息一千六百元。且
    甲○○為謀取不法利益，聲稱欲將其原牌照號碼為Ｐ９─４２８號計程車以每月
    一千八百元，靠行於乙○○經營之車行。甲○○並簽發票面金額八萬元之本票一
    紙交付乙○○，作為借款擔保，以資取信，致乙○○陷於錯誤而交付八萬元，且
    將甲○○計程車登記於台展汽車行名義下，並於同日請領Ｕ６─９５７號營業小
    客車牌照及行車執照交甲○○營業使用。未料，甲○○於得款並取得營業小客車
    牌照及行車執照後即逃逸無蹤，迄今未曾出面清償上開借款及繳交上開靠行費，
    乙○○至此始知受騙，因認被告甲○○涉有刑法第三百三十九條第一項及第二項
    之詐欺罪嫌云云。
二、按犯罪事實應依證據認定之，無證據不得推定其犯罪事實；又不能證明被告犯罪
    者，應諭知無罪之判決，刑事訴訟法第一百五十四條、第三百零一條第一項前段
    分別定有明文。次按告訴人之告訴，係以使被告受刑事訴追為目的，是其陳述是
    否與事實相符，仍應調查其他證據以資審認；又認定不利於被告之事實，須依積
    極證據，茍積極證據不足為不利於被告事實之認定時，即應為有利於被告之認定
    ，更不必有何有利之證據，最高法院五十二年臺上字第一三００號及三十年上字
    第八一六號判例可資參照。
三、訊據被告甲○○固坦承向告訴人乙○○借款及將其所有之計程車靠行於台展車行
    等情，惟堅決否認有詐欺犯行，辯稱：伊於靠行後之第一個月有繳交三千餘元靠
    行費，第二個月有繳一千元，後來因為積欠高利貸債務致無法繳款，然伊於八十
    八年六月三十日，有託友人將伊所有登記在台展車行名下計程車開至車行附近欲
    交還告訴人乙○○以抵債，伊係因工作不穩定始未出面還錢，並無詐欺之意思等
    語。經查：本件被告甲○○於八十七年七月一日，將其所有原牌照號碼為Ｐ９─
    ４２８號計程車靠行於告訴人乙○○經營之台展車行時，即將該車過戶登記於台
    展車行名下，並新領號碼為Ｕ６─９５７號之一般營業小客車牌照及行車執照等
    情，業據告訴人乙○○於偵審中供述明確，復有台中市計程車客運業駕駛人自備
    車輛參與經營契約書及汽車新領牌照登記書影本各一件附卷足憑，且告訴人乙○
    ○於本院審理時亦供承上開計程車於八十八年六月三十日，為人在台展車行附近
    發現，伊並已派人將該車牽回車行等情，顯見被告甲○○確實有委託友人將計程
    車放置於台展車行附近以交付予車行抵債之意。另被告甲○○於借款當時尚有簽
    發同面額之本票以供擔保，此有本票影本乙紙在卷可稽，是雖被告於借款之後未
    依約如期償付本金及利息，惟尚難僅憑此即遽認其於借款之時有何施用詐術使告
    訴人陷於錯誤以交付借款之行為及為自己不法所有之詐欺意圖，再者，被告甲○
    ○與告訴人乙○○二人事後已達成民事上之和解，有和解書乙紙附卷足參，綜上
    ，本件應純屬民事糾葛，應循民事途徑解決。此外，復查無其他積極確切之證據
    足資證明被告甲○○確有公訴人所指之詐欺犯行，既不能證明被告犯罪，自應依
    法為其無罪判決之諭知。
據上論斷，應依刑事訴訟法第三百零一條第一項，判決如主文。
中      華      民      國      八十九      年    五    月    二十六    日
                                        法  官   崔 玲 琦
右正本證明與原本無異。
如不服本判決，應於送達後十日內向本院提出上訴狀 （須附繕本） ，上訴於台灣高
法院台中分院。
                                        書記官
中      華      民      國      八十九      年    五    月    二十六    日


司法院資訊處製作；財團法人民間司法改革基金會備份。
